臺灣桃園地方法院交通法庭裁定　　　　　　九十一年度交聲字第一四八號
　　異　議　人　甲○○
　　相　對　人　交通部公路總局新竹區監理所桃園監理站
右異議人因不服相對人裁罰事件 (桃監裁五字第駕裁字00-000000號)，聲明異議，本
院裁定如左：
    主  文
異議駁回。
    理  由
一、異議意旨略以：聲請人於民國八十八年四月十七日不慎黃線停車被拖吊，在拖吊
    場已繳了拖吊費，事後也依章繳了罰款新台幣一千二百元，不知為何未銷案，相
    對人卻於事隔二年後才催繳，已無法找出以前劃撥之收據。又相對人於九十年十
    一月二十一日以桃監裁五駕裁字00-000000號裁決書，寄送本人戶籍地，本人實
    際上未住戶籍地，收件人馮一鳴將其置於抽屜內暫放，不料該信件掉落於抽屜夾
    層中，事後一忙也就忘了遞交以聲請人，因而致本人被相對人以逾期未繳為由，
    「逕行吊銷駕照」，真是冤枉，爰依法聲明異議等語。
二、按受處分人不服主管機關所為之處罰，得於接到裁決書之翌日起二十日內，向管
    轄地方法院聲明異議，道路交通管理處罰條例第八十七條第一項定有明文。又依
    道路交通管理處罰條例第八十七條規定向管轄法院聲明異議之期間，自裁決書送
    達之翌日起算，並得依法扣除在途期間及聲請回復原狀；又交通法庭認聲明異議
    不合法律上之程式或其異議權已喪失者，應以裁定駁回之，道路交通案件處理辦
    法第十二條、第十八條前段亦著有明文。經查：本件裁決書相對人係於九十年十
    一月二十一日裁決，於同年月二十三日送達聲請人戶籍地，由寶中大樓管理員簽
    收，有掛號郵件回執乙紙在卷可佐。又刑事訴訟法第六十七條規定；非因過失，
    遲誤上訴、抗告或聲請再審之期間，----，於其原因消滅後五日內，得聲請回復
    原狀。許用代理人之案件，代理人之過失，視為本人之過失。此一規定，依道路
    交通案件處理辦法第四條第一項規定，於聲明異議案件之處理準用之。又送達文
    件向送達代收人為之，視為送達於本人，刑事訴訟法第五十五條第三項既定有明
    文，則送達代收人之過失，自應視為本人之過失，最高法院二十九年上字第三八
    0九號亦著有判例。本件異議人主張未住戶籍地，由馮一鳴代收，馮一鳴將該信
    件掉落抽屜夾層，致遺忘了，遲至九十年三月上旬始轉交異議人等情，縱認屬實
    ，然馮一鳴乃異議人之送達代收人，其掉落、遺忘信件之過失，依上開說明，仍
    視為本人之過失，自不得聲請回復原狀。依此，應認異議人於九十年十一月二十
    三日收受裁決書之送達，自翌日即同年月二十四日起算二十日，加計在途期間一
    日，異議期間應於同年十二月十三日屆滿。距異議人於九十一年三月二十日始向
    相對人提出書狀聲明異議，於同年月二十六日函送本院，依上開說明，其異議權
    已喪失，自應以裁定駁回之。本件既係以程式上事由裁定駁回，異議人主張之其
    他實體上異議事由，諸如已否照章繳費，應否吊扣駕照等情，即無庸一一審究，
    附此敘明。
三、據上論斷，應依道路交通案件處理辦法第十八條前段，裁定如主文。
中      華      民      國      九十一    年    四    月    一      日
                                臺灣桃園地方法院交通法庭
                                      法  官  陳  世  宗
右正本證明與原本無異。
如不服本裁定，應於裁定送達後五日內向本院提出抗告狀。
                                      書記官  廖  宜  政
中        華        民        國   九十一   年   四   月    一    日
